【裁判字號】    99,上訴,1630
【裁判日期】    991209
【裁判案由】    毒品危害防制條例
【裁判全文】
臺灣高等法院高雄分院刑事判決        99年度上訴字第1630號
上  訴  人
即  被  告  尤彬
選任辯護人  張永昌律師
            陳煜昇律師
上列上訴人因毒品危害防制條例案件，不服臺灣高雄地方法院99
年度訴字第694 號中華民國99年8 月26日第一審判決（起訴案號
：臺灣高雄地方法院檢察署98年度偵字第33922 號、99年度偵字
第10155 號），提起上訴，本院判決如下：
    主  文
原判決關於販賣第一級毒品罪部分（即原判決附表一之(一)及一之
(二)）暨定執行部分均撤銷。
尤彬犯附表一、二所示貳罪，各處如附表一、二所示之刑。
其他上訴駁回。
上開撤銷改判部分所處如附表一、二所示之刑，與駁回上訴之部
分原判決所處如附表三至八所示之刑，應執行有期徒刑拾捌年。
扣案之行動電話壹支（序號000000000000000 ）、行動電話門號
0000000000號SIM 卡壹張，均沒收。未扣案之販賣第一、二、三
級毒品所得共新臺幣貳仟肆佰元沒收，如全部或一部不能沒收時
，以其財產抵償之。未扣案之販賣第二級毒品所得之行動電話門
號0000000000號SIM 卡、販賣第二級毒品所得之行動電話門0000
000000號SIM 卡各壹張，均沒收，如全部或一部不能沒收時，追
徵其價額。
    事  實
一、尤彬前因傷害案件，為臺灣屏東地方法院96年度交簡上字第
    38號判決有期徒刑4 月，並減刑為有期徒刑2 月確定，嗣於
    民國97年1 月7 日易科罰金執行完畢。詎尤彬猶不知悔改，
    明知海洛因、甲基安非他命分別為毒品危害防制條例所列之
    第一級毒品、第二級毒品，不得持有、轉讓或販賣，愷他命
    為毒品危害防制條例所列之第三級毒品，不得販賣竟：
(一)、基於意圖營利販賣第一級毒品海洛因之犯意，於98年9 月11
    日後之某日，以行動電話門號0000000000號SIM 卡（未扣案
    ），搭配序號000000000000000 號之行動電話使用，以作為
    聯絡毒品買賣之工具，與陳清玟持用之行動電話門號000000
    0000號聯絡後，以新臺幣（下同）1000元之價格，在高雄縣
    大寮鄉○○路汽車公司旁，販賣數量不詳之第一級毒品海洛
    因1 包予陳清玟。
(二)、基於意圖營利販賣第一級毒品海洛因之犯意，於98年10月5
    日左右，以新臺幣500 元之價格，在高雄縣大樹鄉大慶醫院
    附近，販賣數量不詳之第一級毒品海洛因1 包予吳國青。
(三)、基於意圖營利販賣第二級毒品甲基安非他命之犯意，於98年
    5 月31日至同年6 月初間某日，在高雄縣大樹鄉○○路276
    號以500 元之價格，販賣數量不詳之第二級毒品甲基安非他
    命1 包予涂秉樺。
(四)、基於意圖營利販賣第二級毒品甲基安非他命之犯意，於98年
    9 月11日上午某時，在高雄縣大樹鄉○○路30號17樓，以周
    文保交付其所申辦之行動電話門號0000000000號SIM 卡給尤
    彬作為對價，尤彬則交付第二級毒品甲基安非他命1 包給周
    文保而換取上開門號SIM 卡之方式，販賣數量不詳之第二級
    毒品甲基安非他命1 包給周文保。
(五)、基於意圖營利販賣第二級毒品甲基安非他命之犯意，於98年
    9 月11日下午某時，在高雄縣大樹鄉○○路30號17樓，以周
    文保交付其所申辦之行動電話門號0000000000號SIM 卡（未
    扣案）給尤彬作為對價，尤彬則交付第二級毒品甲基安非他
    命1 包給周文保而換取上開門號SIM 卡之方式，販賣數量不
    詳之第二級毒品甲基安非他命1 包給周文保。
(六)、基於意圖營利販賣第二級毒品甲基安非他命之犯意，於98年
    10 月3日至同年月5 日間某日，在高雄縣大樹鄉○○路30號
    17樓，以周文保交付其所申辦之行動電話門號00000000 00
    號SIM 卡（未扣案）給尤彬作為對價，尤彬則交付第二級毒
    品甲基安非他命1 包給周文保而換取上開門號SIM 卡之方式
    ，販賣數量不詳之第二級毒品甲基安非他命1 包給周文保。
(七)、基於意圖營利販賣第三毒品愷他命之犯意，於98年9 月底某
    日，以400 元之價格，在高雄縣大樹鄉○○路30號1 樓，販
    賣數量不詳之第三級毒品愷他命1 包予鍾志豪。
(八)、明知自98年7 月23日起，在高雄縣大樹鄉○○路30號17樓租
    屋與其同居之女友即翁○○（姓名詳卷，81年11月4 日生）
    為未成年人，竟仍基於轉讓第二級毒品甲基安非他命之犯意
    ，於98年9 月間某日，在上開租屋處，轉讓數量不詳之第二
    級毒品甲基安非他命1 包予未成年人翁○○。
二、嗣經警於98年11月5 日中午12時50分許，在高雄縣大寮鄉○
    ○路116 巷45號12樓，持搜索票執行搜索，當場扣得序號00
    0000000000000 號行動電話1 支、門號0000000000號SIM 卡
    1 張，始循線查獲上情。
三、案經高雄市政府警察局鹽埕分局報告及臺灣高雄少年法院告
    發臺灣高雄地方法院檢察署檢察官偵查起訴。
    理  由
壹、證據能力：
一、刑事訴訟法第159 條之5 第1 項明定：「被告以外之人於審
    判外之陳述，雖不符前4 條之規定，而經當事人於審判程序
    同意作為證據，法院審酌該言詞陳述或書面陳述作成時之情
    況，認為適當者，亦得為證據。」。被告、辯護人及檢察官
    已同意吳國青、鍾志豪、陳清玫、涂秉樺、周文保、翁○○
    之警訊陳述作為證據，並均捨棄對質詰問權，審理時既未曾
    提及警訊時有何不法取供之情形，亦無證據顯示渠等於警訊
    之陳述係遭受強暴、脅迫、詐欺、利誘等外力干擾情形，或
    在影響其心理狀況致妨礙其自由陳述等不可信之情況下所為
    ，本院認為適當作為證據，自有證據能力。
二、又被告以外之人於偵查中向檢察官所為陳述，除顯有不可信
    之情況者外，得為證據，刑事訴訟法第159 條之1 第2 項定
    有明文。查證人吳國青、鍾志豪、陳清玫、涂秉樺、周文保
    、翁○○於檢察官偵查時所為陳述，業於供前具結，有證人
    結文附卷可稽，並無不可信之情形，且被告及辯護人並已捨
    棄對質詰問權，渠等於偵查中之陳述自有證據能力。
貳、實體部分：
一、上開犯罪事實，業據被告於原審及本院審理時坦承不諱（原
    審卷29、48、68、77、78頁），核與證人陳清玫（偵一卷67
    至75頁偵訊、58至59頁警訊）、吳國青（偵一卷238 至239
    頁偵訊、228 至229 警訊）、涂秉樺（偵一卷202 至203 頁
    偵訊、196 至197 頁警訊）、周文保（偵一卷212 至219 頁
    偵訊、205 至206 頁警訊）、鍾志豪（偵一卷175 至176 頁
    偵訊、165 至166 頁警訊）、未成年人翁○○（偵二卷5 至
    7 頁偵訊、警卷24至30頁）於警訊及偵查中之證述相符。並
    有翁○○個人戶籍及相片影像資料查詢結果1 紙（警卷31頁
    ）、高雄市政府警察局鹽埕分局搜索、扣押筆錄、扣押物品
    目錄表各1 份（警卷34至39頁），0000000000號、00000000
    00號電話通聯調閱查詢單、雙向通聯紀錄各1 份（偵一卷60
    至64頁、80至87頁），0000000000號、0000000000號、0000
    000000號電話申請書影本各1 份（偵一卷222 、223 、227
    頁）、0000000000號、0000000000號電話於98年10月3 日至
    同年月5 日之通聯紀錄1 份（偵一卷339 至343 頁）可稽，
    堪信為真實。又毒品交易乃政府嚴查且重罰不寬貸之行為，
    為一般民眾普遍認知之事，倘非有利可圖，被告絕無平白甘
    冒被查緝重罰之高度風險，而販賣毒品之理，是其販入之價
    格當較其出售之價格為低，或販入毒品之價格較換取其他財
    物之價格為低，而有從中賺取價差牟利之意圖及事實，應屬
    合理認定。況販賣毒品係違法行為，非可公然為之，亦無公
    定價格，容易分裝並增減份量，而每次買賣之價量，可能隨
    時依雙方關係深淺、資力、需求量及對行情之認知、來源是
    否充裕、販賣者是否渴求資金、查緝是否嚴緊、購買者被查
    獲時供述購買對象之可能風險之評估等，因而異其標準，並
    機動調整，非可一概論之，是販賣毒品之利得，除被告坦承
    犯行或價量俱臻明確外，委難察得其交易實情，然販賣者從
    價差或量差中牟利之方式雖異，惟其販賣行為在意圖營利則
    屬同一；從而，舉凡有償交易，除足以反證其確係另基於某
    種非圖利本意之關係外，通常尚難因無法查悉其販入價格，
    做為是否高價賣出或換取較高價財物之比較，諉以無營利之
    意思而阻卻販賣犯行之追訴。倘被告未因販賣上開毒品而從
    中牟利，當無冒險購買昂貴毒品及耗時費力聯繫之閒情，堪
    認被告上揭所為，必有從中賺取買賣價差牟利之事實，足徵
    被告主觀上確有賺取價差以為營利之不法意圖。由此足認，
    被告自白與事實相符，被告之犯行，洵堪認定，應依法論科
    。
二、論罪科刑：
(一)、按毒品危害防制條例所稱之「販賣」，係指有償之讓與行為
    ，包括以「金錢買賣」或「以物易物」（即互易）等態樣在
    內；祇要行為人在主觀上有藉以營利之意圖，而在客觀上有
    以毒品換取金錢或其他財物之行為，即足當之；至於買賣毒
    品之金額或所換得財物之實際價值如何，以及行為人是否因
    而獲取價差或利潤，均不影響販賣毒品罪之成立（最高法院
    99年度台上字第1588號判決意旨參照）。核被告就事實一之
    (一)、(二)所為，均係犯毒品危害防制條例第4 條第1 項之販賣
    第一級毒品罪；就事實一之(三)、(四)、(五)、(六)所為，均係犯毒
    品危害防制條例第4 條第2 項之販賣第二級毒品罪；就事實
    一之(七)所為，係犯毒品危害防制條例第4 條第3 項之販賣第
    三級毒品罪。次按轉讓第二級毒品甲基安非他命與未成年人
    ，依毒品危害防制條例第8 條第2 項及第9 條之規定加重其
    刑至二分之一後，較藥事法第83條第1 項之罪之法定本刑為
    重，應依「重法優於輕法」之法理，自應優先適用依毒品危
    害防制條例第8 條第2 項及第9 條之規定處斷（最高法院94
    年台上字第7021號、96年度台上字第3582號、97年台非字第
    397 號判決、臺灣高等法院暨所屬法院97年法律座談會刑事
    臨時類提案第3 號(一)意旨參照）。是核被告就上開犯罪事實
    一之(八)所為，係犯毒品危害防制條例第8 條第2 項、第9條
    之成年人對未成年人犯轉讓第二級毒品罪。又被告於事實(一)
    至(六)、(八)之持有第一級毒品海洛因及第二級毒品甲基安非他
    命之低度行為，分別為上揭販賣、轉讓之高度行為所吸收，
    均不另論罪。被告上揭販賣第一級毒品海洛因2 次、販賣第
    二級毒品甲基安非他命4 次、販賣第三級毒品愷他命1 次、
    對未成年人轉讓第二級毒品甲基安非他命1 次，犯意各別，
    行為互殊，應分論併罰。
(二)、被告有如事實欄所述前科，有台灣高等法院被告前案紀錄表
    在卷可查，是其前受有期徒刑執行完畢後，5 年內故意再犯
    本件法定刑為有期徒刑以上刑之罪，均為累犯，應依刑法第
    47條第1 項規定各加重其刑。惟被告所犯毒品危害防制條例
    第4 條第1 項法定刑死刑、無期徒刑部分，及所犯同條例第
    4 條第2 項法定刑無期徒刑部分，依刑法第64條第1 項及同
    法第65條第1 項規定，均不得加重，故僅就罰金刑、有期徒
    刑部分加重其刑，而被告轉讓第二級毒品甲基安非他命與所
    犯未成年人部分，則遞加重之（毒品危害防制條例第4 條第
    2 項法定刑無期徒刑部分不得加重，只得就徒刑及罰金加重
    部分，原判決漏載，予以補充）。
(三)、又按毒品危害防制條例第4 條、第17條於98年5 月20日修正
    公布，針對當次公布之修正條文，未另訂施行日期，至原毒
    品危害條例條例第36條所規定：「本條例自公布後六個月施
    行。」，核其所稱「本條例」係指係92年7 月9 日修正公布
    之該條例，並非指98年5 月20日公布之部分修正條文。是98
    年5 月20日公布之毒品危害防制條例修正條文之生效日期，
    應依中央法規標準法第13條對於法規生效施行日之規範，自
    公布日起至第3 日即98年5 月22日發生效力。被告於偵查及
    審判中均自白上開販賣第一級毒品海洛因2 次、販賣第二級
    毒品甲基安非他命4 次、販賣第三級毒品愷他命1 次、對未
    成年人轉讓第二級毒品甲基安非他命1 次之犯行，均爰依修
    正後毒品危害防制條例第17條第2 項規定，減輕其刑。被告
    上開所犯上開各罪，有上述之刑之加重及減輕事由，各依法
    先加後減之。
(四)、另被告所犯販賣第一級毒品罪法定本刑為死刑或無期徒刑，
    處無期徒刑者得併科罰金新台幣2000萬元以下罰金。而被告
    所販賣之第一級毒品雖均未經扣案，雖不知其確實重量，惟
    由其販售價金推之，重量均屬有限，所得不高，其因販毒危
    害社會之範圍尚屬有限，與一般販毒集團或毒梟大量販毒、
    為害社會甚烈之情形尚屬有間，況被告自始既自白犯罪，故
    本院認其所為販賣第一級毒品罪部分（即如事實一之(一)、一
    之(二)部分），縱依偵審中自白刑減刑規定量處減刑後之最低
    法定刑度，猶屬過重，客觀上足以引起一般人之同情，衡情
    堪可憫恕，茲均依刑法第59條之規定減輕其刑，使輕重得宜
    ，罰當其罪，俾符罪刑相當原則，並就附表一、二（即事實
    一之(一)及一之(二)部分），依刑法第70條規定遞減之。
(五)、被告之辯護人雖為被告辯以：事實一之(三)至(八)所示販賣、轉
    讓毒品數量甚少，有刑法第59條情輕法重之情形云云。惟按
    刑法第59條之酌量減輕其刑，必須犯罪另有特殊原因與環境
    等情狀，在客觀上足以引起一般同情，認為即予宣告法定低
    度刑期，猶嫌過重者，始有其適用（最高法院28年上字第10
    64號、51年臺上字第899 號判例意旨可資參照）。被告於本
    件上開犯罪後均自白犯行，實難謂經依毒品危害防制條例第
    17條第2 項減刑後之法定刑期猶嫌過重，故被告及其辯護人
    指摘原判決就事實一之(三)至(八)所示犯行漏未依刑法第59 條
    予以酌減其刑，尚無足採，併此敘明。
(六)、原審被告之辯護人雖稱：被告於原審審理時已供出上開犯行
    之毒品來源係胡志清，應依毒品危害防制條例第17條第1 項
    減輕其刑云云。惟查：被告與胡志清係警方於98年11月5 日
    在高雄縣大寮鄉○○路116 巷45號12樓執行搜索時，同時遭
    警方查獲，並扣得被告及胡志清各持有毒品海洛因、安非他
    命等物之事實，有原審搜索票2 紙、高雄市政府警察局鹽埕
    分局警備隊搜索、扣押筆錄、扣押物品目錄表、高雄市政府
    警察局鹽埕分局毒品初步檢驗報告表查獲相片各2 份（警卷
    32 至59 頁）可參。可見縱胡志清有遭警方查獲之事實，亦
    非因被告之供述始查獲。且被告與胡志清同時遭檢警於上揭
    時地查獲後，檢警即積極調查其二人間有無毒品來源之正犯
    或共犯關係，而查無其二人間有毒品來源之正犯或共犯關係
    ，此有2 人之警詢及偵訊筆錄（警卷1 至23頁、偵卷4 至8
    頁、337 至338 頁、352 至354 頁）可稽，嗣檢察官於原審
    審理時，再核對被告於審理中對於胡志清係其毒品來源之供
    述後，仍認胡志清與被告間並無毒品來源之正犯或共犯關係
    之事實，亦有台灣高雄地方法院檢察署99年6 月24日雄檢惠
    洪98 偵3392 2 字第19887 號函1 份、台灣高雄地方法院檢
    察署99 年7月8 日雄檢惠洪98偵33922 字第59887 號函1 份
    （見原審卷53、57頁）可證，是被告尚無毒品危害防制條例
    第17 條 第1 項「供出毒品來源，因而查獲其他正犯或共犯
    者，減輕或免除其刑」之適用。
三、原判決就被告所犯事實欄一之(三)至一之(八)所示犯行部分，適
    用毒品危害防制條例第4 條第2 項、第3 項、第8 條第2 項
    、第9 條、第17條第2 項、第19條第1 項，刑法第11條前段
    、第47條第1 項規定，並審酌被告意圖營個人私利，不顧國
    家法令，而為上開之販賣二、三級毒品，又對未成年人轉讓
    毒品行為，助長毒品氾濫，並足以衍生其他犯罪，危害社會
    治安及國民健康，所為誠屬不該，惟念及被告所為4 次販賣
    第二級毒品甲基安非他命、1 次販賣第三級毒品愷他命、1
    次對未成年人轉讓第二級毒品甲基安非他命之各次價值非鉅
    ，數量尚少，犯罪所得不多，又被告犯後清楚交待所涉之相
    關犯罪事實，犯後態度良好，及其犯罪之動機、目的、智識
    程度、生活狀況等一切情狀，分別量處如附表三至八所示之
    有期徒刑。並敘明被告就上開事實一之(三)、及一之(五)及至一
    之(七)之販賣第二、三級毒品所得500 元、門號電話00000000
    00號SIM 卡1 張、0000000000號SIM 卡1 張、400 元，雖未
    經扣案，然因係犯罪所得之財物，應依毒品危害防制條例第
    19條第1 項之規定，併予宣告沒收之，如全部或一部不能沒
    收時，上述SIM 卡部分應追徵其價額，金錢部分則以其財產
    抵償之。被告就上開事實一之(四)販賣第二級毒品所得門號00
    00000000號SIM 卡1 張，業據扣案，有高雄市政府警察局鹽
    埕分局扣押目錄表1 份（警卷38頁），且係被告犯罪所得之
    財物，應依毒品危害防制條例第19條第1 項之規定沒收，暨
    敘明被告於上揭時地所販售之第二級毒品甲基安非他命，既
    已交付予各買受人，依一般經驗應已由上開買受人施用完畢
    ，且毒品危害防制條例第18條第1 項前段規定查獲之第一、
    二級毒品，不問屬於犯人與否，沒收銷燬之，所稱查獲之毒
    品，係指犯人被查獲之毒品而言，被告已售出之甲基安非他
    命，自應於各買受人所犯之罪宣告沒收銷燬，不得於本案宣
    告沒收銷燬（最高法院98年度台上字第1223號判決意旨參照
    ）。同理，被告於上揭時地所販售之第三級毒品愷他命，及
    轉讓之第二級毒品甲基安非他命，分別已交付予買受人、受
    讓人，已由買受人、受讓人所持有並所有，而非被告所持有
    或所有，且依一般經驗應已由上開買受人、受讓人施用完畢
    ，而無從依刑法第38條第1 項第1 款之規定沒收之。而其他
    扣案物部分，公訴意旨認：「本件其餘扣案物品，或與被告
    另犯之違反槍砲彈藥刀械管制條例案件有關，或為供被告施
    用之毒品，均核與被告上開販賣毒品之行為無涉」等語，核
    無違誤，均不為沒收之宣告，併為說明。經核原判決此部分
    認事用法，尚無不合，量刑亦稱妥適，被告上訴意旨指摘原
    判決此部分量刑過重、未依刑法第59條酌減，為無理由，應
    予駁回。
四、原判決就被告所犯販賣第一級毒品罪即事實欄一之(一)及一之
    (二)所示部分，據以論處被告罪刑，固非無見；惟查：１、事
    實欄一之(一)及一之(二)，漏未依刑法第59條酌減，自有未洽。
    ２、事實欄一之(一)之販毒地點應為高雄縣大寮鄉○○路，原
    判決誤為高雄縣大寮鄉○○路，亦有未合。被告上訴意旨，
    指摘原判決此部分漏未依刑法第59條酌減及事實一之(一)之販
    毒地點應為高雄縣大寮鄉○○路，為有理由，自應由本院將
    原判決關於販賣第一級毒品罪即事實欄一之(一)及一之(二)所示
    部分及其定執行部分均撤銷改判。審酌被告意圖營個人私利
    ，不顧國家法令，而為上開之販賣一級毒品行為，助長毒品
    氾濫，並足以衍生其他犯罪，危害社會治安及國民健康，所
    為誠屬不該，惟念及被告所為2 次販賣第一級毒品海洛因之
    價值非鉅，數量尚少，犯罪所得不多，又被告犯後清楚交待
    所涉之相關犯罪事實，犯後態度良好，及其犯罪之動機、目
    的、智識程度、生活狀況等一切情狀，就被告所犯販賣第一
    級毒品罪即事實欄一之(一)及一之(二)部分，各量處有期徒刑12
    年，並與前開駁回上訴之部分所處如附表三至八所示之有期
    徒刑，定其應執行刑為有期徒刑18年。又行動電話服務須以
    晶片卡（即SIM 卡）為使用介面，因此電信公司於出租行動
    電話門號予消費者使用時，即同時附帶提供晶片卡給消費者
    作為門號使用之介面，故電信公司接受消費者申辦門號並將
    該門號開通上線時，該晶片卡之所有權已移轉於消費者（最
    高法院98年度台上字第7705 號 判決意旨參照）。未扣案之
    行動電話門號0000000000 號SIM卡1 張，係被告以毒品與周
    文保互易所得，自屬被告所有，且上開門號係供被告為上述
    事實(一)聯繫販賣第一級毒品海洛因犯罪使用，雖未扣案，惟
    無證據證明業已滅失，自應依毒品危害防制條例第19條第1
    項之規定沒收，如全部或一部不能沒收時，追徵其價額。序
    號000000000000000 號之行動電話1 支，業經扣案，有扣押
    物品清單（見原審卷42頁）可稽，並為被告所有，業據被告
    於警詢時陳述明確（見警卷第7 頁），且係供被告為上述事
    實(一)聯繫販賣第一級毒品海洛因犯罪使用，應依毒品危害防
    制條例第19條第1 項之規定沒收。又就上開事實(一)至(二)之販
    賣第一級毒品所得1000元、500 元雖未經扣案，然因係犯罪
    所得之財物，應依毒品危害防制條例第19條第1 項之規定，
    併予宣告沒收之，如全部或一部不能沒收時，以其財產抵償
    之。並連同駁回上訴部分經原判決所處如附表三至八所示之
    從刑，均併宣告沒收及如全部或一部不能沒收時，追徵其價
    額或以財產抵償（詳如主文第四項所示）。
五、據上論結，應依刑事訴訟法第368 條、第369 條第1 項前段
    、第364 條、第299 條第1 項前段，毒品危害防制條例第4
    條第1 項、第17條第2 項、第19條第1 項，刑法第11條前段
    、第47條第1 項、第51條第5 款、第59條，判決如主文。
本案經檢察官林應華到庭執行職務。
中    華    民    國    99    年    12    月    9     日
                  刑事第一庭    審判長法  官  周賢銳
                                      法  官  施柏宏
                                      法  官  洪碩垣
以上正本證明與原本無異。
如不服本判決應於收受本判決後10日內向本院提出上訴書狀，其
未敘述上訴理由者，並得於提起上訴後10日內向本院補提理由書
狀（均須按他造當事人之人數附繕本）「切勿逕送上級法院」。
中    華    民    國    99    年    12    月    10    日
                                      書記官  林家煜
┌──────────────────────────────────────────┐
│附表                                                                                │
├─┬────┬────────────┬──────────────────────┤
│編│犯罪事實│主刑                    │從刑（沒收）                                │
├─┼────┼────────────┼──────────────────────┤
│一│事實一之│尤彬販賣第一級毒品，累犯│未扣案之0000000000門號SIM 卡壹張沒收，如全部│
│  │(一)      │，處有期徒刑拾貳年。    │或一部不能沒收時，追徵其價額。              │
│  │        │                        │扣案之行動電話壹支（序號000000000000000 ）沒│
│  │        │                        │收。                                        │
│  │        │                        │未扣案之販賣第一級毒品所得新臺幣壹仟元沒收，│
│  │        │                        │如全部或一部不能沒收時，以其財產抵償之。    │
├─┼────┼────────────┼──────────────────────┤
│二│事實一之│尤彬販賣第一級毒品，累犯│未扣案之販賣第一級毒品所得新臺幣伍佰元沒收，│
│  │(二)      │，處有期徒刑拾貳年。    │如全部或一部不能沒收時，以其財產抵償之。    │
├─┼────┼────────────┼──────────────────────┤
│三│事實一之│尤彬販賣第二級毒品，累犯│未扣案之販賣第二級毒品所得新臺幣伍佰元沒收，│
│  │(三)      │，處有期徒刑參年捌月。  │如全部或一部不能沒收時，以其財產抵償之。    │
├─┼────┼────────────┼──────────────────────┤
│四│事實一之│尤彬販賣第二級毒品，累犯│扣案之販賣第二級毒品所得之行動電話門號      │
│  │(四)      │，處有期徒刑參年捌月。  │0000000000號SIM 卡壹張沒收。                │
├─┼────┼────────────┼──────────────────────┤
│五│事實一之│尤彬販賣第二級毒品，累犯│未扣案之販賣第二級毒品所得之行動電話門號    │
│  │(五)      │，處有期徒刑參年捌月。  │0000000000號SIM 卡壹張沒收，如全部或一部不能│
│  │        │                        │沒收時，追徵其價額。                        │
├─┼────┼────────────┼──────────────────────┤
│六│事實一之│尤彬販賣第二級毒品，累犯│未扣案之販賣第二級毒品所得之行動電話門號    │
│  │(六)      │，處有期徒刑參年捌月。  │0000000000號SIM 卡壹張沒收，如全部或一部不能│
│  │        │                        │沒收時，追徵其價額。                        │
├─┼────┼────────────┼──────────────────────┤
│七│事實一之│尤彬販賣第三級毒品，累犯│未扣案之販賣第三級毒品所得新臺幣肆佰元沒收，│
│  │(七)      │，處有期徒刑貳年捌月。  │如全部或一部不能沒收時，以其財產抵償之。    │
├─┼────┼────────────┼──────────────────────┤
│八│事實一之│尤彬成年人對未成年人犯轉│                                            │
│  │(八)      │讓第二級毒品罪，累犯，處│                                            │
│  │        │有期徒刑捌月。          │                                            │
└─┴────┴────────────┴──────────────────────┘
附錄本判決論罪之法條：
毒品危害防制條例第4條第1項、第2項、第3項
製造、運輸、販賣第一級毒品者，處死刑或無期徒刑；處無期徒
刑者，得併科新臺幣 2 千萬元以下罰金。
製造、運輸、販賣第二級毒品者，處無期徒刑或 7 年以上有期
徒刑，得併科新臺幣 1 千萬元以下罰金。
製造、運輸、販賣第三級毒品者，處 5 年以上有期徒刑，得併
科新臺幣 7 百萬元以下罰金。
毒品危害防制條例第8條第2項
轉讓第二級毒品者，處 6 月以上 5 年以下有期徒刑，得併科新
臺幣 70 萬元以下罰金。
毒品危害防制條例第9條
成年人對未成年人犯前三條之罪者，依各該條項規定加重其刑至
二分之一。


司法院資訊處製作；財團法人民間司法改革基金會備份。
